【裁判字號】    99,易,2583
【裁判日期】    991130
【裁判案由】    侵占
【裁判全文】
臺灣板橋地方法院刑事判決              99年度易字第2583號
聲  請  人  臺灣板橋地方法院檢察署檢察官
被      告  柳子媛
上列被告因竊盜案件，經檢察官聲請簡易判決處刑（99年度偵字
第12137 號），本院認不宜以簡易判決處刑，改依通常程序審理
，判決如下：
    主  文
柳子媛竊盜，處拘役參拾日，如易科罰金，以新臺幣壹仟元折算
壹日。
    事  實
一、柳子媛前係址設臺北縣板橋市○○路○ 段197 號1 樓「威寶
    電信板橋三民特約服務中心」之店員，白立維則為該店之店
    長，緣白立維於民國98年4 月7 日，冒用黃秀鳳之名義向威
    寶電信申辦行動電話門號，經威寶電信核發0000000000號門
    號SIM 卡1 張後（白立維所涉偽造文書罪部分，另經本院以
    99年度簡字第6926號審結），白立維即將之放置於公司倉庫
    內，詎柳子鍰竟意圖為自己不法之所有，於98年4 月7 日至
    同年7 月16日間某日，徒手竊取白立維管領中之上開000000
    0000號門號SIM 卡1 張，並將之轉交予王海宇（另簽分偵辦
    ）。
二、案經高雄市政府警察局苓雅分局移請臺灣高雄地方法院檢察
    署呈請臺灣高等法院檢察署檢察長令轉臺灣板橋地方法院檢
    察署檢察官偵查後聲請簡易判決處刑。
    理  由
壹、證據能力部分：
    按被告以外之人於偵查中向檢察官所為之陳述，除顯有不可
    信之情況者外，得為證據，刑事訴訟法第159 條之1 定有明
    文。查，證人白立維於偵查中所為之陳述，業經具結，且無
    顯不可信之情形，自得為證據。
貳、實體部分：
一、被告柳子媛於本院審理中經合法傳喚未到，惟其於偵查中矢
    口否認有公訴人所指竊盜之犯行，辯稱：伊交給王海宇的2
    、3 個門號應該不包括黃秀鳳的門號，伊是拿伊哥哥柳碩朋
    、友人蔡文豪來辦的SIM 卡給王海宇云云。
二、經查，上揭犯罪事實，業經證人白立維於偵查中證述明確，
    並有威寶電信行動電話預付卡服務申請書1 紙在卷可稽，且
    觀諸被告前所書寫之自白書，其內容載到：「才至後場箱中
    隨手拿2 ～3 張門號」、「柳子媛坦承於板橋三民門市任職
    時，曾擅自將已開通預付卡門號（贈品）二～三張卡片交付
    非申請者本人手上，交付者姓名：王海宇先生，但交付卡片
    中的門號申請人為何實為不知情」等語，有自白書1 份在卷
    可稽，是其自白書之內容核與證人白立維於偵查中證稱：柳
    子媛自白說她拿走3 張；先前我門市人員有打電話給柳子媛
    並錄音，她在電話中有承認她隨手拿走的門號卡是哪些，她
    自己也搞不清楚等語相符（見99年度偵字第12137 號偵查卷
    第40、41頁），足見被告於偵查中空言辯稱所竊取之SIM 卡
    應該不包括黃秀鳳名義之0000000000號門號SIM 卡1 張，委
    無可採。事證明確，被告犯行，已堪認定。
三、按刑事訴訟法第300 條所謂變更起訴法條，係指在不擴張及
    減縮單一法益及同一被害客體之原訴之原則下，法院得就有
    罪判決，於不妨害基本社會事實之範圍內，得自由認定事實
    ，變更檢察官所引應適用之法條而言。例如竊盜、侵占、詐
    欺取財三罪，其基本社會事實同為意圖為自己或第三人不法
    之所有，以和平手段取得他人之財物，侵害他人之財產法益
    。因之，檢察官如係以上述三種罪名中之任一罪名起訴，法
    院依其調查證據審理結果，就被告侵害單一法益之同一被害
    客體（即事實同一），如認被告犯罪手段有異於起訴書所認
    定者（例如起訴書認定被告係施用詐術取得系爭財物，法院
    認定係以竊取方法而取得系爭財物），即得變更起訴法條之
    罪名為其餘兩罪中之另一罪名是，最高法院81年度台非字第
    423 號判決意旨可資參照。查，證人白立維於偵查中證稱：
    這張門號辦出來後，我放在公司的倉庫裡，後來被柳子媛拿
    走；當時我是店長，應該是我負保管之責等語，足見系爭黃
    秀鳳名義之0000000000號門號SIM 卡1 張係在證人白立維而
    非在被告之持有中，是核被告所為，應係犯刑法第320 條第
    1 項之竊盜罪；聲請簡易判決處刑意旨原雖認被告所為係犯
    刑法第336 條第2 項之業務侵占罪，惟業經公訴人以書狀及
    當庭更正起訴法條為刑法第320 條第1 項之竊盜罪，本院自
    無庸再依刑事訴訟法第300 條諭知變更起訴法條。爰審酌被
    告正值青年，竟任意竊取他人之行動電話SIM 卡，行為誠屬
    不該，兼衡其素行、智識程度、犯罪之動機、目的、手段，
    竊盜所得財物之價值，及犯罪後之態度等一切情狀，量處如
    主文所示之刑，並諭知易科罰金之折算標準，以資懲儆。
四、本件被告經合法傳喚無正當理由不到庭，惟本院認本件為應
    科拘役之案件，爰依刑事訴訟法第306 條規定，不待其陳述
    逕行判決，附此敘明。
據上論斷，應依刑事訴訟法第452 條、第306 條、第299 條第1
項前段，刑法第320 條第1 項、第41條第1 項前段，刑法施行法
第1 條之1 ，判決如主文。
本案經檢察官姜麗君到庭執行職務。
中    華    民    國    99    年    11    月    30    日
                  刑事第二十三庭  審判長法  官  曾淑娟
                                        法  官  陳姵君
                                        法  官  黃苙荌
上列正本證明與原本無異。
如不服本判決，應於判決送達後10日內敘明上訴理由，向本院提
出上訴狀 (應附繕本) ，上訴於臺灣高等法院。其未敘述上訴理
由者，應於上訴期間屆滿後20日內向本院補提理由書「切勿逕送
上級法院」。
                                        書記官  許育菁
中    華    民    國    99    年    11    月    30    日
附錄本案論罪科刑法條：
中華民國刑法第320條
意圖為自己或第三人不法之所有，而竊取他人之動產者，為竊盜
罪，處5 年以下有期徒刑、拘役或5 百元以下罰金。
意圖為自己或第三人不法之利益，而竊佔他人之不動產者，依前
項之規定處斷。
前二項之未遂犯罰之。

司法院資訊處製作；財團法人民間司法改革基金會備份。
